# 请教每股收益披露问题

提问人：jy03657116 时间：2019-03-06 15:41:20
背景：A 股上市公司年度财务报表披露。
问题：
1 、合并财务报表中，母公司利润表中的每股收益是否披露（查询上市公司年报，有的披露，有的没披露）？
2 、是否有相关文件？

回答人：chenyiwei
根据《企业会计准则第 34 号——每股收益》第三条：“合并财务报表中，企业应当以合并财务报表为基础计算和列报每股收益”，因此不必披露基于母公司净利润计算的每股收益。